臺灣臺北地方法院刑事判決　　　　　　　　　　　　九十三年度簡上字第二五八號
　　上　訴　人　臺灣臺北地方法院檢察署檢察官
　　被　　　告　甲○○
右上訴人因被告違反電子遊戲場業管理條例案件，不服本院九十三年度簡字第一八五
０號中華民國九十三年七月二十九日第一審判決（聲請案號：九十二年度偵字第一０
九一八號），提起上訴，本院管轄之第二審合議庭判決如左：
    主      文
上訴駁回。
    事      實
一、甲○○明知非向主管機關辦理電子遊戲場業之營利事業登記，不得經營電子遊戲
    場業，竟未向主管機關之臺北市政府辦理電子遊戲場業之營利事業登記，即自民
    國九十二年二月六日起，在臺北市萬華區○○○路○段二三八號其所開設之「萬
    環兒童機械遊樂場」內，擺設電子遊戲機：侏儸紀禮器自動販賣機六台、動物奇
    觀禮品自動販賣機六台、招財貓禮品自動販賣機二台、滿貫大亨禮品自動販賣機
    二台、Ｅ世代禮品自動販賣機二台、人力彈珠台三台，供不特定人消費娛樂（無
    賭博情事），而以此方式經營電子遊戲場業，迄同年三月十日下午四時三十五分
    許，在前址經臺北市商業管理處稽查查獲，並函詢經濟部解釋處理過程中，甲○
    ○因資金週轉問題，遂於同年月十七日，將該店連同前開電子遊戲機均頂讓予張
    心瑜經營（張心瑜部分業經本院以九十二年度簡字第一六九七號判處拘役二十日
    ，如易科罰金以三百元折算一日）。
二、案經臺灣臺北地方法院檢察署檢察官偵辦張心瑜違反電子遊戲場業管理條例案件
    （九十二年度偵字第九四二八號）時發現上情，自動檢舉偵辦。
    理  由
一、右揭事實，業據被告甲○○供承不諱，並有臺北市商業管理處商業稽查記錄表、
    臺北市營利行號基本資料、電子遊戲機照片及臺北市商業管理處九十三年五月十
    九日北市商三字第０九三三一九二七二００號函（含附件）等件附卷可稽。事證
    明確，被告犯行洵堪認定。
二、核被告未向主管機關辦理電子遊戲場業之營利事業登記，擅自於右揭時地擺設前
    述電子遊戲機，供不特定人消費娛樂（無賭博情事），而以此方式經營電子遊戲
    場業，所為係違反電子遊戲場業管理條例第十五條規定，應依同法第二十二條處
    罰。原審依刑事訴訟法第四百四十九條第一項、第三項、第四百五十四條第二項
    ，電子遊戲場業管理條例第二十二條，刑法十一條前段、第四十一條第一項前段
    ，罰金罰鍰提高標準條例第二條之規定，判處被告拘役三十日，並諭知易科罰金
    之折算標準，認事用法，並無違誤，量刑亦屬妥適。上訴人以被告行為係刑事不
    法，所應受之刑事罰應較「營業場所供他人設置電子遊機營業」之行政罰（新台
    幣十萬元以上五十萬元以下罰鍰，並限期令其改善，屆期仍未改善者，按次連續
    處罰至其改善為止」）嚴重，主張原審量刑過輕，並無理由。又被告於本件起訴
    前，已將前開電子遊戲機均轉讓予張心瑜，此據被告於偵查及本院審理時供明在
    卷，核與張心瑜之指述相符；而張心瑜承接經營後，違反電子遊戲場業管理條例
    之規定部分，亦經本院於九十二年五月二十一日，以九十二年度簡字第一六九七
    號判處拘役二十日，如易科罰金以三百元折算一日確定，有該判決一件附卷可稽
    ，前開電子遊戲機既非違禁物，被告亦非所有權人，自無刑法第三十八條沒收規
    定之適用，上訴人以原審未諭知沒收，無法達到防衛社會之目的為由，提起上訴
    ，亦無理由，本件上訴應予駁回。
據上論斷，應依刑事訴訟法第四百五十五條之一第一項、第三項、第三百六十八條，
，判決如主文。
本案經檢察官詹喬偉到庭執行職務
中     華     民     國     九十三     年     十二     月     二十四    日
                                      臺灣臺北地方法院刑事第十一庭
                                           審判長法  官 劉方慈
                                                 法  官 林恆吉
                                                 法  官 林庚棟
右正本證明與原本無異。
本件不得上訴。
                                                 書記官 黃瓊玉
中     華     民     國     九十三     年     十二     月     二十四    日
